# 公司以非货币资产（购车权利券）抵偿债务账务处理及列报

提问人：fupeiivy 时间：2019-11-05 06:30:14
@chenyiwei 请教陈版主，公司应付其供应商一笔工程款，就此笔工程款，公司与供应商签署商品购买权利券抵减工程款，主要约定条款如下：
1 ）双方根据应支付的工程款金额，由公司出具相应金额的商品购买权利券；
2 ）双方确认一致，自商品购买权利券载明的发券之日起，公司已完成工程款的支付，供应商不得再向该工程款提起任何权利主张。公司以承担商品购买权利券的形式承担义务。
3 ）该商品购买权利券可以转让，以背面签章的方式进行流转；
4 ）购买券的有效期为 2 年，逾期未行驶权利，供应商可申请换取等额的权利券；
5 ）公司在供应商兑换权利券之日，重新签署商品买卖合同，
基于如上条款，公司认为应付工程款的义务已终止，可以终止确认该应付工程款。同时，公司承担了交付商品的合同义务，应对确认一笔相同金额的合同负债。
@chenyiwei 请教陈版，此账务处理是否合理？公司是否可以出具此种类型的权利券。

回答人：chenyiwei
“公司是否可以出具此种类型的权利券”属于法律问题，建议咨询律师。
单就会计处理而言，你的理解 “公司认为应付工程款的义务已终止，可以终止确认该应付工程款。同时，公司承担了交付商品的合同义务，应对确认一笔相同金额的合同负债” 基本合理。
应注意合理计量该项 “权利券”的公允价值（例如参照奖励积分的公允价值确定方法，考虑客户可享受优惠的幅度、使用的可能性等），将其确认为一项合同负债，该合同负债初始计量金额与所抵偿的应付账款的账面价值之间的差额属于金融负债的终止确认损益。